---
title: "R Notebook"
output:
  
  word_document: default
  pdf_document: default
  html_document:
    df_print: paged
---
## EXERCICE 7.84

On a $n=10$ er $p=0.3$
a. Calculer $\Pr(X=3)$.

```{r}
round(dbinom(3,10,.3),4)
```
```{r}
round(dbinom(5,10,.3),4)
```
On a $n=10$ er $p=0.3$
a. Calculer $\Pr(X=8)$.

```{r}
round(dbinom(8,10,.3),4)
```
## Obtenir les 3 resultats d'un coup.

```{r}
round(dbinom(c(3,5,8),10,.3),4)
```
## Executer le Chunk en Ligne de maniere trasparente

a.Calculer $\Pr(X=3)$.On trouve $Pr(X=3) pour corriger !!!

## EXERCICE 7.92

```{r}
dbinom(1,4,1/4)
dbinom(2,8,1/4)
dbinom(3,12,1/4)
choose(4,2)
choose(12,3)

```
Taper un code en ligne. Un exemple simple.
`r 300*724`

## EXERCICE 7.101
Je veux calculer $\Pr(x\geq 5 )$. 
On rapplel que $\Pr(x\geq 5 )= 1- \Pr(x\geq 5 )$. 

```{r}
round(sum(dbinom(5:10,10,244/495)),4)
      
round(1-pbinom(4,10,244/495),4)

pbinom(4,10,244/495,lower.tail = FALSE)

100*244/495
```
$E(X)=100\times \frac{244}{495}=$
`r round(100*244/495,0)`
Il gagne environ en moyenne `r round(100*244/495,0)`

## EXERCICE 7.138
Soit $X$ le nombre de faux-positifs pour 10 ans de n=mamaographie. On a $X$ suit une Loi $B(10,p)$, ou p est inconnu.
On sait que $\Pr(X\geq 1)= 0.6. On doit trouver $p$
$$
p=1-1/(0.60-1)^10
$$
1-(1-p)^(10)=0.6
$$
Cela revient a resoudre:
$$
(1-p)^(10)=0.4

```{r}
1-0.4^(1/10)
```
Chaque annne la proba que le femme qui passe une mamographie obtienne une faux positif s'eleve a 8.75%.

```{r}
pbinom(0,10,0.08755646,lower.tail = FALSE)
```

